Inventaris van de archieven van de Nederlandse Ambassade en de Consulaten in de Bondsrepubliek Duitsland, (1938) 1955-1974 (1979)
Nationaal Archief, Den Haag
554.6 1303
554.634 1321
554.638 1320
554.70 1301
554.70 1316
554.70, 554.1 1276
555.0 2392
555.1 2393
561.1, 561.5 1244
600 1374
600 1375
600 1376
600 1377
600 1378
600 1379
600 1380
600 1382
600 1383
600 1384
600 1414
600 1404
600 1402
600 1403
600 1405
600 1406
600 1427
600 1387
600 1395
600 1428
600 1407
600 1410
601 2522
601.0 2521
601.2 1419
601.2 2533
601.2 2534
601.2, 601.10 2527
610.11 1430
610.12 1715
610.12 1719
610.12 1708
610.12 1709
610.12 1710
610.12 1723
610.12 1724
610.12 1727
610.12 1704
610.12 1729
610.12 1705
610.12 1706
610.12 1720
610.12 1721
610.12 1722
610.12 1730
610.20 1429
610.20 2939
610.21 1426
610.21 1424
610.21 1425
610.21 1431
610.21 1808
610.21 1908
610.21 1933
610.21 1934
610.21 2022
610.21 1728
610.21 1892
610.21 1896
610.21 1898
610.21 1903
610.21 1904
610.21 1907
610.21 1909
610.21 1913
610.21 1914
610.21 1917
610.21, 610.22 1738
610.22 1739
610.22 1741
610.22 1742
610.22 1744
610.22 1745
610.22 1747
610.22 1749
610.22 1750
610.22 1751
610.22 1752
610.22 1818
610.22 1740
610.22 1759
610.22 1760
610.22 1768
610.22 1770
610.22 1773
610.22 1775
610.22 1819
610.22 1780
610.22 1783
610.22 1785
610.22 1788
610.22 1791
610.22 1795
610.22 1797
610.22 1799
610.22 1800
610.22 1803
610.22 1804
610.22 1805
610.22 1814
610.22 1766
610.22 1816
610.22 1821
610.22 1823
610.22 1828
610.22 1831
610.22 1858
610.22 1832
610.22 1833
610.22 1834
610.22 1837
610.22 1838
610.22 1843
610.22 1845
610.22 1846
610.22 1848
610.22 1854
610.22 1756
610.22 1762
610.22 1794
610.22 1850
610.22 1851
610.22 1857
610.22 1859
610.22 1861
610.22 1862
610.22 1870
610.22 1871
610.22 1872
610.22 1915
610.22 1916
610.22 1873
610.22 1874
610.22 1875
610.22 1876
610.22 1877
610.22 1878
610.22 1879
610.22 1880
610.22 1881
610.22 1882
610.22 1883
610.22 1912
610.22 1918
610.22 1919
610.22 1920
610.22 2937
610.22 1754
610.300 1563
610.300 1441
610.300 1459
610.301 1444
610.301 1446
610.301 1561
610.301 1562
610.301 1432
610.301 1439
610.301 1445
610.301 1558
610.301 1438
610.301 1453
610.301 1458
610.301 1557
610.301 2930
610.301 1454
610.301 1455
610.301 1456
610.301 1442
610.301 1461
610.301 1466
610.301 1467
610.301 1468
610.301 1469
610.301 1470
610.301 1471
610.301 1472
610.301 1474
610.301 1475
610.301 1476
610.301 1477
610.301 1480
610.301 1482
610.301 1483
610.301 1485
610.301 1487
610.301 1516
610.301 1465
610.301 1488
610.301 1492
610.301 1496
610.301 1497
610.301 1498
610.301 1500
610.301 1502
610.301 1505
610.301 1506
610.301 1507
610.301 1508
610.301 1509
610.301 1510
610.301 1504
610.301 1511
610.301 1513
610.301 1514
610.301 1515
610.301 1517
610.301 1518
610.301 1520
610.301 1523
610.301 1524
610.301 1527
610.301 1529
610.301 1530
610.301 1532
610.301 1534
610.301 1540
610.301 1447
610.301 1521
610.301 1564
610.301 1479
610.301 1484
610.301 1542
610.301 1544
610.301 1545
610.301 1546
610.301 1547
610.301 1548
610.301 1550
610.301 1553
610.301 1433
610.301 1434
610.301 1435
610.301 1473
610.301 1486
610.301 1490
610.301 1494
610.301 1499
610.301 1501
610.301 1525
610.301 1526
610.301 1528
610.301 1549
610.301 1552
610.301, 610.302 1537
610.302 1436
610.302 2935
610.32 1437
610.351 1560
610.352 1559
610.352 2545
611.0 1581
611.0, 611.1 1618
611.1 1619
611.1 1620
611.1 1621
611.1 1622
611.1 1624
611.1 1601
611.2 1623
611.2 1627
611.40 1600
611.43 1599
611.43 1610
611.43 1611
611.44 1626
611.442 1612
611.45 1568
611.45 1605
611.45, 611.5 1608
611.5 1588
611.5 1606
611.5 1607
611.51 1602
611.51 1603
611.51 1604
611.51 1609
611.6 2072
611.60 1632
611.62 978
611.62 1598
611.62 1633
611.7 1645
611.7 1646
611.7 1647
611.7 1649
611.7 1657
611.7 1423
611.7 1639
611.7 1644
611.7 1648
611.7 1650
611.7 1651
611.7 1652
611.7 1653
611.7 1654
611.7 1655
611.7 1656
611.7 1658
611.8 1625
612.1 1695
612.1 1701
612.20 1694
612.20, 612.21 1668
612.21 1678
612.21 1683
612.21 1696
612.21 1676
612.21 1677
612.21 1679
612.21 1680
612.21 1681
612.21 1682
612.21 1697
612.221.0 1685
612.221.2 1686
612.221.2 1687
612.221.2 1688
612.221.2 1689
612.221.2 1692
612.221.2 1693
612.30 1664
613.03 624
613.04 1931
613.11 1946
613.11 1947
613.2 1411
613.2 1417
613.210.11 1932
613.211.0 1941
613.211.0 1980
613.211.0 2008
613.211.0 2011
613.211.0 2029
613.211.0 2030
613.211.0 1841
613.211.0 1936
613.211.0 1982
613.211.0 1983
613.211.0 1985
613.211.0 1991
613.211.0 2002
613.211.0 2009
613.211.0 2028
613.211.0 2036
613.211.0 1940
613.211.20 1939
613.211.21 1981
613.211.21 1984
613.211.21 1995
613.211.21 1997
613.211.21 1999
613.211.35 2023
613.211.411 612
613.211.6 2001
613.211.7 1938
613.212.1 1943
613.212.3 2026
613.212.3 2027
613.212.3 2031
613.213.11 1937
613.213.13 1989
613.214.0 1935
613.214.1 2178
614.0 2855
614.0 2932
614.0 2950
614.021 2146
614.022 2037
614.032 2142
614.032 2187
614.032 2140
614.032 2185
614.033 2176
614.033 2181
614.033 2155
614.033 2173
614.033 2174
614.033 2179
614.033 2184
614.033 2064
614.033 2180
614.033, 614.51 2067
614.04 2075
614.04 2183
614.1 1952
614.1 2177
614.411 2116
614.411 2118
614.411 2119
614.411 2120
614.411 2121
614.411 2122
614.411 2123
614.411 2124
614.411 2125
614.51 2165
614.51 2047
614.51 2043
614.51 2044
614.51 2046
614.51 2056
614.51 2175
614.51 2065
614.51 2069
614.51 2544
614.51 2055
614.51 2038
614.51 2073
614.51 2078
614.51 2158
614.51 2159
614.51 2186
614.51 2049
614.51 2050
614.51 2057
614.51 2058
614.51 2059
614.51 2060
614.51 2061
614.51 2100
614.51 2053
614.51 2062
614.51 2063
614.51 2182
614.51 2101
614.51 2111
614.51 2132
614.51 2133
614.51 2112
614.51 2127
614.51 2129
614.51 2130
614.51 2131
614.51 2408
614.51 2045
614.52 2071
614.52 2079
614.52 2098
621 2221
622.1 2223
623 2222
65 2276
660 2215
660 2219
660.2 2024
660.2 2217
661.0 2216
661.0 2197
661.1 2214
662 2207
664.2 2190
664.30 2204
664.32 2202
702 2275
712 2285
712 2287
712 2288
712 2289
721.3 2256
724.2 2240
725.1 2286
725.1 2261
728 2255
731 2232
731.4 2236
731.6 2226
731.6 2266
731.6 2228
731.6 2231
731.6 2233
74 2268
751 2247
810.0 2308
810.1 2305
810.1 2302
810.1 2317
810.1 2318
810.1 2315
810.1 2316
810.1 2310
810.1 2311
810.1 2312
810.1 2313
810.1 2319
810.1 2320
810.1 2321
810.1 2322
810.1 2323
810.1 2324
810.1 2457
810.1 2459
810.1, 812.10 2300
810.1, 812.822 2301
810.2 2306
810.2 2331
810.2 2303
810.2 2307
810.2 2390
811.1 2304
811.2 2327
811.3 2332
812.03, 813.2, 810.1 2345
812.1 2343
812.1 2359
812.11 2356
812.11 2357
812.11 2358
812.50 2336
812.50 2355
812.7 2298
813.0 2401
813.0 2218
813.0 2396
813.0 2397
813.0 2403
813.0 2404
813.0 2405
813.0 2406
813.0, 810.2 2400
813.2 2340
813.2 2344
813.2 2346
813.2, 812.8, 813.2 2342
813.2, 813.2 2341
813.339 2378
813.339 2379
813.339 2380
813.339 2383
813.339 2374
813.339 2381
813.339 2382
813.339.0 2375
813.339.0 2376
813.339.0 2387
813.339.111 2372
813.339.111 2373
813.339.111 2377
813.339.111 2385
813.339.111 3237
813.339.12 2371
813.339.2 2384
813.339.92 2386
813.37 2402
813.40 2399
813.53 2395
813.53 2398
815.1 2414
815.1 2413
815.1 2415
815.5 2412
821.1 2458
822.11 2427
822.11 2428
822.11 2430
822.11 2429
822.2 2426
822.33 2330
823.12 2455
823.12 2441
823.12 2448
823.12 2437
823.12 2449
823.12 2460
823.19 2454
823.19 2439
823.21 2353
823.41, 823.50 2435
823.50 2440
823.60 2438
824.1 2329
824.2 2450
911.1 2567
911.1 2591
911.1 2641
911.21 2511
911.21 2512
911.21 2514
911.21 2467
911.21 2477
911.21 2584
911.23 2478
911.23 2479
911.23 2515
911.23 2776
911.23, 911.24 2508
911.24 2510
911.24 2516
911.24, 911.30 2461
911.26 2509
911.26 2517
911.30 2471
911.30 2648
911.30 2468
911.30 2571
911.30 2582
911.30 2587
911.30 2495
911.30 2496
911.30 2497
911.30 2498
911.30 2499
911.30 2500
911.30 2501
911.30 2502
911.30 2503
911.30 2504
911.30 2505
911.30 2337
911.30 2472
911.30 2480
911.30 2507
911.30 2623
911.30 2642
911.30 2489
911.31 2481
911.31 2482
911.31 2483
911.31 2484
911.31 2486
911.31 2487
911.31 2488
911.31 2490
911.31 2492
911.31 2474
911.31 2475
911.31 2485
911.31 2493
911.31 2494
911.31 2466
911.31 2491
911.32 2463
911.32 2513
911.33 2476
911.33 2520
911.4 2615
911.7 2469
9110 2470
9113.5 2872
9113.5 2873
912.1 2617
912.1 2707
912.1 2716
912.1 2724
912.1 2710
912.1 2711
912.1 2713
912.1 2718
912.1 2719
912.1 2721
912.1 2722
912.1 2723
912.1 2720
912.11 2570
912.11 2709
912.11 2712
912.11 2714
912.11 2715
912.11 2717
912.11 2725
912.13 2619
912.13 2621
912.13 2647
912.13 1230
912.13 2620
912.13 2622
912.2 2548
912.2 2546
912.2 2547
912.2 2554
912.2 2952
912.2 2555
912.2 2556
912.2 2557
912.2 2558
912.2 2559
912.2 2561
912.2 2562
912.2 2563
912.2 2564
912.2 2568
912.2 2569
912.2 2572
912.2 2573
912.2 2616
912.2 2652
912.2 2726
912.2 2727
912.2 2728
912.2 2651
912.2 2653
912.2 2574
912.2 2576
912.2 2577
912.2 2579
912.2 2580
912.2 2581
912.2 2585
912.2 2586
912.2 2589
912.2 2592
912.2 2593
912.2 2595
912.2 2596
912.2 2597
912.2 2598
912.2 2565
912.2 2600
912.2 2601
912.2 2603
912.2 2604
912.2 2605
912.2 2606
912.2 2607
912.2 2608
912.2 2609
912.2 2610
912.2 2611
912.2 2612
912.2 2613
912.2 2614
912.2 2625
912.2 2626
912.2 2627
912.2 2628
912.2 2629
912.2 2630
912.2 2632
912.2 2633
912.2 2655
912.2 2656
912.2 2657
912.2 2658
912.2 2659
912.2 2660
912.2 2684
912.2 2664
912.2 2665
912.2 2666
912.2 2590
912.2 2662
912.2 2663
912.2 2667
912.2 2668
912.2 2669
912.2 2670
912.2 2671
912.2 2672
912.2 2673
912.2 2674
912.2 2675
912.2 2676
912.2 2677
912.2 2678
912.2 2681
912.2 2682
912.2 2575
912.2 2602
912.2 2631
912.2 2679
912.2 2683
912.2 2685
912.2 2686
912.2 2687
912.2 2688
912.2 2689
912.2 2690
912.2 2680
912.2 2729
912.2 2730
912.2 2731
912.2 2732
912.2 2733
912.2 2735
912.2 2736
912.2 2738
912.2 2740
912.2 2752
912.2 2734
912.2 2737
912.2 2739
912.2 2741
912.2 2742
912.2 2743
912.2 2744
912.2 2745
912.2 2747
912.2 2748
912.2 2749
912.2 2750
912.2 2751
912.2 2753
912.2 2754
912.2 2755
912.2 2756
912.2 2757
912.2 2758
912.2 2759
912.2 2760
912.2 2761
912.2 2560
912.2 2578
912.2 2583
912.2 2594
912.2 2691
912.2 2692
912.2 2693
912.2 2694
912.2 2695
912.2 2696
912.2 2697
912.2 2702
912.2 2746
912.2 2566
912.2 2661
912.2 2698
912.2 2699
912.2 2700
912.2 2701
912.2 2703
912.2 2704
912.2 2705
912.2 2706
912.2, 912.231 2599
912.21 2637
912.230 2550
912.230 2644
912.231 2646
912.231 2654
913.1 2830
913.1, 913.100 2818
913.100 2892
913.11 2874
913.11 2875
913.11 2876
913.11 2877
913.11 2878
913.11 2885
913.11 2886
913.11 2889
913.11 2890
913.11 2891
913.11 2824
913.11 2834
913.11 2835
913.11 2836
913.11 2837
913.11 2867
913.11 2869
913.11 2881
913.11 2943
913.11 2887
913.11 2827
913.11 2828
913.11 2820
913.11 2825
913.11 2826
913.11 2832
913.11 2833
913.11 2819
913.11 2821
913.11 2822
913.11 2823
913.11 2893
913.11 2879
913.11 2880
913.11 2829
913.11 2882
913.121 2871
913.121 2883
913.220 2831
913.3 2838
913.410 2946
913.50 2552
913.50 2815
913.50 2816
913.50 2868
913.50 2870
913.50 2938
913.510 2792
913.52 2518
913.520 2506
913.520 2588
913.520 2864
913.521 2549
913.521 2643
913.521 2931
920 2803
920.0 2813
920.10 2798
920.10 2799
921.1 2708
921.10 2782
921.10 2945
921.11 2624
921.111 2801
921.12 2802
921.14 2800
921.2 2762
921.2 2767
921.2 2769
921.2 2772
921.2 2779
921.20 2778
921.20 2783
921.223 2774
921.223 2777
921.231 2638
921.231 2639
921.231 2640
921.231 2634
921.231 2635
921.231 2636
921.231 2551
921.231 2645
921.231 2649
921.231 2650
921.231.40 2773
921.3 2780
921.310 2766
921.310 2934
921.310 2944
921.310 2764
921.310 2768
921.311 2763
921.311 2794
921.311.2 2775
921.311.3 2765
921.352 2770
921.352 2771
921.353 2786
921.353 2788
921.353 2789
921.353 2791
921.353 2795
921.353 2796
921.353 2797
921.353.1 2787
921.353.1 2785
921.353.22 3650
921.353.231 2804
921.353.241 2790
921.353.25 2793
921.353.25 2811
921.353.253 2805
921.353.253 2806
921.353.253 2807
921.353.253 2808
921.353.253 2809
921.353.253 2810
921.353.255 3942
922 2812
923 2519
923 2814
995 2941
995 2953
996 2839
996 2841
996 2847
996 2848
996 2854
996 2856
996 2860
996 2863
996 2865
996 2898
996 2910
996 2933
996 3939
996 2845
996 2858
996 2859
996 2861
996, 999.323 2911
996.1 2843
996.1 2844
996.1 2842
996.1 2846
996.1 2849
996.1 2862
996.27, 996.223 2888
996.412 2851
996.414 2850
996.422.3 2857
996.8 2852
997 2853
997 2884
998 2894
998 2915
998 2940
998 2951
998.0 2901
998.42 2900
999 2897
999 2904
999 2905
999 2906
999 2908
999 2912
999 2913
999 2914
999 2949
999, 999.1, 999.21 2947
999.21 2936
999.212 2902
999.214 2907
999.22 2866
999.232.11 2909
999.243 2948
999.323 2903
999.8 2899
4. Concordans verwijzend naar het geheim archief van de Nederlandse Ambassade te Bonn over de periode 1965 - 1974
Concordans van oud nr. naar nieuw nr.
270.0 3009
271.2 3008
271.7 3010
272 3391
272 3393
272 3394
272 3392
273.3 3004
311 3026
311 3025
313.13 3085
322.11 3027
322.11 3028
322.11 3029
322.191 3047
322.191 3049
322.191 3050
322.191 3051
322.31 1095
322.31 1096
322.36 3086
322.37 384
413.02 439
413.02 445
413.02 449
413.02 3003
413.02 3012
413.111.1 3088
413.112 3776
413.112 3090
413.112 3091
413.130 3096
431.6 3929
521.2 3109
521.2 3137
550.4 3135
554.1 3116
554.1 3122
554.4 3114
554.634 3126
614.51 3226
614.51 3227
614.51 3230
813.339.12 3245
813.4 3246
911.21 3294
911.23 3310
911.23 3384
911.24 3307
911.30 3440
911.30 3495
911.30 3525
911.30 3632
911.30 3515
911.30 3925
912.1 3413
912.1 3403
912.1 3486
912.1 3553
912.1 3555
912.1 3336
912.1 3354
912.1 3427
912.1 3449
912.2 3334
912.2 3439
912.2 3472
912.2 3493
912.2 3533
912.2 3537
912.2 3542
912.2 3418
912.2 3441
912.2 3444
912.2 3544
912.2 3559
912.2 3645
912.2 3335
912.2 3447
912.2 3453
912.2 3461
912.2 3467
912.2 3499
912.2 3520
912.2 3531
912.2 3535
912.2 3539
912.2 3554
912.2 3556
912.2 3769
912.2 3477
912.2 3484
912.2, 999.40 3534
912.21 3322
912.231 3469
912.231 3508
913.100 3680
913.11 3664
913.11 3673
913.11 3770
913.121 3633
913.310 3706
913.510 3907
913.510 3653
921.10 3654
921.111 3602
921.112 3601
921.114 3652
921.13 3603
921.13 3651
921.2 3627
921.2 3648
921.2 3609
921.20 3586
921.20 3588
921.310 3674
921.311 3631
921.311 3850
921.3153.1 3873
921.353.253 3649
921.353.256 3641
996 3889
996 3693
996 3733
996.412 3727
999 3768
999 3805
999 3806
999 3809
999 3811
999 3812
999 3814
999 3867
999 3807
999 3771
999 3815
999 3866
999 3772
999 3773
999 3799
999 3848
999 3855
999 3909
999 3775
999 3931
999 3766
999 3847
999 3888
999 3890
999 3917
999 3918
999 3757
999 3801
999 3915
999 3916
999 3923
999, 999.0, 999.4 3846
999,999.0 3924
999.0 3762
999.0 3797
999.0 3798
999.0 3914
999.0, 999.241.3 3767
999.1 3808
999.1 3810
999.241.3 3765
999.242.16 3841
999.3 3875
999.3 3849
999.4 3868
999.4 3513
999.4 3624
999.4 3626
999.4 3764
999.4 3774
999.4 3800
999.4 3617
999.4 3763
999.4 3836
999.4 3851
999.4 3854
999.4 3871
999.4 3852
999.4 3853
999.4 3874
999.4 3911
999.40 3347
999.40 3416
999.40 3512
999.40 3819
999.40 3825
999.40 3827
999.40 3869
999.40 3876
999.46 3881
999.492 3922
999.492 3920
999.7 3872
5. Concordans verwijzend naar het archief van de Nederlands Consulaat-Generaal in de Bondsrepubliek Duitsland te München over de periode (1949) 1965 - 1974 (1979)
Concordans van oud nr. naar nieuw nr.
101 4302
101 4304
101 4305
102 4178
102 4306
270.0 4309
272 4307
272 4308
314.2 4330
318 4343
321.22 4328
321.22 4329
322.191 4320
322.191 4322
335.619.2 4331
413.03 4333
430 4332
614.51 4334
614.51 4335
811 4339
812.52 4336
812.52 4337
812.52 4338
911.31 4340
911.31 4341
911.31 4342
6. Concordans verwijzend naar het archief van de Nederlands Consulaat-Generaal in de Bondsrepubliek Duitsland te München over de periode 1938 - 1954
Concordans van oud nr. naar nieuw nr.
321.210.1 4312
321.210.1 4314
321.210.1 4326
321.210.4 4316
321.213 4310
322.191 4323
7. Concordans verwijzend naar het geheim archief van de Nederlands Consulaat-Generaal in de Bondsrepubliek Duitsland te München over de periode 1946 - 1971
Concordans van oud nr. naar nieuw nr.
Dossier 1 4390
Dossier 1 4391
Dossier 1 4395
Dossier 1, Dossier 3 4399
Dossier 2 4354
Dossier 2 4359
Dossier 2 4365
Dossier 2 4371
Dossier 2 4374
Dossier 3 4382
Dossier 4 4347
Dossier 4 4366
Dossier 4 4367
Dossier 5 4361
Dossier 5 4375
Dossier 5, 7, 8 4349
Dossier 6 4364
Dossier 8 4350
Dossier 9 4351
Dossier 9 4355
Dossier 9 4356
8. Concordans verwijzend naar het archief van de Nederlands Consulaat-Generaal in de Bondsrepubliek Duitsland te Frankfurt over de periode 1955 - 1964
Concordans van oud nr. naar nieuw nr.
26 4132
26 4141
100 4108
102 4105
102 4106
102 4107
102 4110
163 4109
271.3 4111
313.1 4118
313.211 4115
313.213 4114
313.22 4113
313.22 4116
321.211 4120
321.212.2 4117
321.212.2 4119
321.220 4121
413.12 4122
551 4123
554 4124
600 4127
613.210.12 4125
613.210.14 4126
725.2 4128
811.0 4131
811.1 4130
812.52 4129
902 4133
911.30 4136
911.30 4137
912 4134
912 4135
921.3 4139
921.3 4140
921.35 4138
996 4142
9. Concordans verwijzend naar het archief van de Nederlands Consulaat-Generaal in de Bondsrepubliek Duitsland te Frankfurt over de periode 1965 - 1974
Concordans van oud nr. naar nieuw nr.
611.62 4112
10. Concordans verwijzend naar het archief van de Nederlands Consulaat-Generaal in de Bondsrepubliek Duitsland te Hamburg over de periode 1955 - 1964
Concordans van oud nr. naar nieuw nr.
10 4170
10 4173
102 4168
102 4169
102 4176
102 4179
111 4174
153.0 4172
270.3 4181
270.3 4182
313.210 4184
313.210 4196
313.212 4206
313.212 4219
313.213 4185
313.213 4186
313.213 4187
313.213 4188
313.213 4189
313.213 4190
313.213 4191
313.213 4192
313.213 4194
313.213 4195
313.213 4197
313.213 4198
313.213 4199
313.213 4200
313.213 4201
313.213 4207
313.213 4220
321.210.4 4212
321.210.4 4213
322.191 4215
322.191 4216
322.24 4218
333.4 4202
335.6 4205
553.163.8 4226
553.171 4230
610.12 4237
610.300 4248
612.1 4241
612.210.12 4242
614.033 4245
614.033 4246
614.51 4244
664.32 4236
712 4258
725.2 4254
725.2 4255
725.2 4256
750 4257
752.2 4253
811.1 4260
813.33 4259
901 4271
911.20 4264
911.30 4266
911.30 4268
911.30 4270
911.41 4238
911.41 4239
911.41 4240
912.4 4275
11. Concordans verwijzend naar het archief van de Nederlands Consulaat-Generaal in de Bondsrepubliek Duitsland te Hamburg over de periode 1955 - 1964, nazending
Concordans van oud nr. naar nieuw nr.
322.191 4204
540.0 4231
12. Concordans verwijzend naar het archief van de Nederlands Consulaat-Generaal in de Bondsrepubliek Duitsland te Hamburg over de periode 1965 - 1974
Concordans van oud nr. naar nieuw nr.
102, 103 4180
103 4171
103 4177
211 4221
272 4183
272 4281
272 4282
272 4283
272 4284
281.11 4285
281.11 4287
282.11 4175
282.11 4286
313.210 4193
313.210, 313.213 4214
313.22 4203
313.23 4222
321.210.0 4211
321.210.4 4208
321.210.4 4209
321.210.4 4210
321.211 4223
321.211 4224
334.5 4225
500 4233
521.0 4232
521.2 4227
553.12 4228
553.12 4229
553.173 4234
610.12 4249
610.22 4251
610.33 4252
613.210.12 4243
613.210.3 4250
614.033 4247
614.51 4235
815.5 4263
817.0 4262
819 4261
902 4273
911.32 4265
911.32 4267
911.32 4269
911.41 4274
912.12 4279
912.13 4276
912.13 4278
913.01 4280
913.522 4272
913.522 4277
921.210 4288
Beschrijving van de series en archiefbestanddelen
- Ambassade Bondsrepubliek Duitsland te Bonn, 01
  - Algemeen archief, 01.1
    - Algemeen, 0
      - Agenda's van de Nederlandse Ambassade te Bonn., 1954 - 1974; 1-191; 191 delen
        - 1954 - 1955, Register op volgnummer van ingekomen en uitgegane stukken., 1
        - Agenda's op agendanummer van ingekomen en uitgegane stukken. 1954 - 1974, 2-123
          Met hiaten.
          - 1954 - 1955, 00003 - 01899., 2
          - 1955, 01900 - 03899., 3
          - 1955, 03900 - 05999., 4
          - 1955, 06000 - 07999., 5
          - 1955, 08000 - 09899., 6
          - 1955, 09900 - 11699., 7
          - 1955, 11700 - 13599., 8
          - 1955, 13600 - 15499., 9
          - 1955, 15500 - 17499., 10
          - 1955, 17500 - 19323., 11
          - 1955 - 1956, 00002 - 01999., 12
          - 1956, 02000 - 03999., 13
          - 1956, 04000 - 05999., 14
          - 1956, 06000 - 07999., 15
          - 1956, 08000 - 09999., 16
          - 1956, 10000 - 11999., 17
          - 1956, 12000 - 13999., 18
          - 1956, 14000 - 15999., 19
          - 1956, 16000 - 17999., 20
          - 1956, 18000 - 19999., 21
          - 1956, 20000 - 21839., 22
          - 1956 - 1957, 00015 - 01999., 23
          - 1957, 02000 - 04099., 24
          - 1957, 04100 - 05999., 25
          - 1957, 06000 - 07987., 26
          - 1957, 08004 - 09999., 27
          - 1957, 10000 - 11999., 28
          - 1957, 12000 - 13999., 29
          - 1957, 14000 - 15999., 30
          - 1957, 16000 - 17999., 31
          - 1957, 18000 - 19999., 32
          - 1957, 20008 - 20479., 33
          - 1958, 00003 - 01991., 34
          - 1958, 02010 - 03999., 35
          - 1958, 04000 - 05999., 36
          - 1958, 06000 - 07999., 37
          - 1958, 08000 - 09999., 38
          - 1958, 10000 - 11999., 39
          - 1958, 12000 - 13999., 40
          - 1958, 14000 - 15999., 41
          - 1958, 16000 - 17999., 42
          - 1958, 18000 - 20471., 43
          - 1959, 00016 - 01829., 44
          - 1959, 01830 - 03427., 45
          - 1959, 03444 - 05075., 46
          - 1959, 05082 - 06857., 47
          - 1959, 06858 - 08429., 48
          - 1959, 08430 - 09971., 49
          - 1959, 09972 - 11571., 50
          - 1959, 11574 - 13013., 51
          - 1959, 13014 - 14429., 52
          - 1959, 14448 - 15971., 53
          - 1959, 15972 - 17502., 54
          - 1959, 17514 - 18899., 55
          - 1959 - 1960, 00001 - 01781., 56
          - 1960, 01782 - 04109., 57
          - 1965, 00001 - 03104., 58
          - 1965, 03105 - 06499., 59
          - 1965, 06500 - 09559., 60
          - 1965, 09660 - 13078., 61
          - 1965, 13079 - 15550., 62
          - 1966, 00001 - 03002., 63
          - 1966, 03003 - 06002., 64
          - 1966, 06003 - 10202., 65
          - 1966, 10203 - 14001., 66
          - 1966, 14002 - 16921., 67
          - 1966 - 1967, 00001 - 02494., 68
          - 1967, 02498 - 04799., 69
          - 1967, 04800 - 07416., 70
          - 1967, 07417 - 09725., 71
          - 1967, 09726 - 11974., 72
          - 1967, 11975 - 14238., 73
          - 1967 - 1968, 00001 - 02538., 74
          - 1968, 02539 - 05112., 75
          - 1968, 05116 - 07692., 76
          - 1968, 07693 - 10130., 77
          - 1968, 10131 - 12912., 78
          - 1968, 12915 - 15200., 79
          - 1968 - 1969, 00001 - 02602., 80
          - 1969, 02603 - 05207., 81
          - 1969, 05212 - 07884., 82
          - 1969, 07885 - 10543., 83
          - 1969, 10544 - 13546., 84
          - 1969, 13547 - 16081., 85
          - 1969 - 1970, 00001 - 03050., 86
          - 1970, 03051 - 05997., 87
          - 1970, 05998 - 08930., 88
          - 1970, 08931 - 11672., 89
          - 1970, 11673 - 14594., 90
          - 1970, 14601 - 17231., 91
          - 1970 - 1971, 00001 - 02666., 92
          - 1971, 02667 - 05354., 93
          - 1971, 05355 - 07944., 94
          - 1971, 07945 - 10415., 95
          - 1971, 10417 - 13002., 96
          - 1971, 13003 - 15651., 97
          - 1972, 00001 - 02950., 98
          - 1972, 02953 - 04854., 99
          - 1972, 04855 - 06990., 100
          - 1972, 07003 - 09060., 101
          - 1972, 09061 - 11568., 102
          - 1972, 11569 - 13830., 103
          - 1972, 13831 - 16141., 104
          - 1973, 00001 - 02604., 105
          - 1973, 02605 - 03928., 106
          - 1973, 03929 - 06316., 107
          - 1973, 06317 - 08662., 108
          - 1973, 08663 - 10972., 109
          - 1973, 10973 - 13546., 110
          - 1973, 13547 - 14533., 111
          - 1973 - 1974, 00001 - 01422., 112
          - 1974, 01423 - 02652., 113
          - 1974, 02653 - 04008., 114
          - 1974, 04009 - 05136., 115
          - 1974, 05137 - 06610., 116
          - 1974, 06611 - 07684., 117
          - 1974, 07685 - 09004., 118
          - 1974, 09005 - 10288., 119
          - 1974, 10289 - 11404., 120
          - 1974, 11417 - 12592., 121
          - 1974, 12593 - 13774., 122